【裁判字號】    97,上易,507
【裁判日期】    970331
【裁判案由】    竊盜
【裁判全文】
臺灣高等法院刑事判決                 97年度上易字第507號
上  訴  人
即  被  告  乙○○
上列上訴人即被告因竊盜案件，不服臺灣臺北地方法院96年度易
字第2941號，中華民國97年1月28日第一審判決（起訴案號：臺
灣臺北地方法院檢察署96年度偵字第21904號），提起上訴，本
院判決如下：
    主  文
上訴駁回。乙○○緩刑貳年。
    事實及理由
一、本案經本院審理結果，認第一審以上訴人即被告乙○○犯刑
    法第321條第1項第3款之攜帶兇器竊盜罪，判處有期徒刑3月
    ，並諭知易科罰金折算之標準為1000元折算1日，認事用法
    及量刑均無不當，應予維持，除下述三外，餘均引用第一審
    判決書記載之事實、證據及理由（如附件）。
二、被告上訴意旨略以：伊以木工為生，賺一天吃一天，伊承認
    不對，希望可以原諒等語。
三、查：
（一）原審於理由欄內論述扣案之老虎鉗、鐵鎚各1支均為被告
      所有，惟漏未於事實欄內予以認定，尚有疏漏，茲以「乙
      ○○意圖為自己不法之所有，持其所有客觀上對人之生命
      、身體安全構成危害，得以充當兇器使用之老虎鉗、鐵鎚
      各一支為工具，（下與原判決記載同，略）」補正之。
（二）被告上訴意旨以其自身之經濟狀況為由，企求原諒，於法
      固非足取，其上訴顯無理由，應予駁回。
（三）末查被告前未曾受有期徒刑以上刑之宣告，此有本院被告
      全國前案紀錄表在卷可考，其經此判決，當知所警惕，而
      無再犯之虞，本院認所宣告之刑，以暫不執行為適當，爰
      併為緩刑2年之諭知，以勵自新。
據上論結，應依刑事訴訟法第373條、第368條、刑法第74條第1
項第1款，判決如主文。
本案經檢察官游明仁到庭執行職務。
中    華    民    國    97    年    3    月    31    日
                  刑事第二十庭審判長法  官  楊貴雄
                                    法  官  林立華
                                    法  官  林銓正
以上正本證明與原本無異。
不得上訴。
                                    書記官  陳玲憶
中    華    民    國    97    年    4     月    1     日
附件：
臺灣臺北地方法院刑事判決              96年度易字第2941號
公  訴  人  臺灣臺北地方法院檢察署檢察官
被      告  乙○○  男  43歲（民國○○年○月○○日生）
                    身分證統一編號：Ｚ000000000號
                    住臺北縣新店市○○路28號
                    居台北縣新店市○○路8巷74號
上列被告因竊盜案件，經檢察官提起公訴（96年度偵字第21904
號），判決如下：
    主  文
乙○○帶兇器竊盜，處有期徒刑參月，如易科罰金，以新台幣
壹仟元折算壹日。扣案之老虎鉗、鐵鎚各壹支均沒收。
    事  實
一、乙○○意圖為自己不法之所有，持客觀上對人之生命、身體
    安全構成危害，得以充當兇器使用之老虎鉗、鐵鎚各一支為
    工具，於民國96年10月14日8時30分許，至臺北縣新店市碧
    潭西岸北二高橋墩旁，持上開工具拆卸護欄上屬於國家所有
    ，由國道高速公路局北區工程處管理使用中之不鏽鋼管10支
    （價值新台幣共825元），經民眾發覺報警處理為警當場查
    獲，並扣得上開工具。
二、案經臺北縣政府警察局新店分局報告臺灣臺北地方法院檢察
    署檢察官偵查起訴。
    理  由
一、上揭犯罪事實，業據被告乙○○於警詢、偵查及本院審理中
    中供承不諱，核與被害人即臺灣區○道○○○路局北區○○
    ○○○段段長甲○○於警詢中證述相符，並有扣案工具（老
    虎鉗、鐵鎚各一支）、贓物認領保管單、查獲時所拍攝現場
    照片14張在卷可稽，核與被告自白相符，事證明確，被告犯
    行應堪認定。
二、核被告所為，係犯刑法第321條第1項第3款之加重竊盜罪。
    衡酌被告係因家庭環境貧困，且有年邁雙親有待供養，始為
    竊盜犯行，且本件竊得之物，價值未逾1.000元，且已發還
    被害人，是被告並無所得，被害人之損失亦屬輕微，其犯罪
    情狀尚堪憫恕，而其所犯之罪，最輕本刑為6月以上，5年以
    下之有期徒刑，情輕法重，縱科以法定最低度之刑仍嫌過重
    ，爰依刑法第59條規定，酌量減輕其刑。扣案之老虎鉗、鐵
    鎚各1支為被告犯罪之工具，為被告所有，業據被告供承在
    卷，應依刑法第38條第1項第2款之規定宣告沒收。
三、適用之法條：
  (一)刑事訴訟法第299條第1項前段。
  (二)刑法第321條第1項第3款、第59條、第38條第1項第2款、第
    41條第1項前段。
  (三)刑法施行法第1條之1。
四、如不服本件判決，得自收受送達之日起10日內，向本院提起
    上訴。
本案經檢察官林禎瑩到庭執行職務。
中    華    民    國    97    年    1     月    28    日
                   臺灣臺北地方法院刑事第十五庭
                                   法  官  楊台清
上正本證明與原本無異。
如不服本判決，應於判決送達後10日內向本院提出上訴狀（應抄
附繕本）。告訴人或被害人如對於本判決不服者，應具備理由請
求檢察官上訴，其上訴期間之計算係以檢察官收受判決正本之日
期為準。
                                   書記官  陳麗津
中    華    民    國    97    年    1     月    28    日
附錄本判決論罪科刑法條全文：
中華民國刑法第321條第1項
犯竊盜罪而有上列情形之一者，處6月以上、5年以下有期徒刑
：
一、於夜間侵入住宅或有人居住之建築物、船艦或隱匿其內而犯
    之者。
二  毀越門扇、牆垣或其他安全設備而犯之者。
三  攜帶兇器而犯之者。
四  結夥三人以上而犯之者。
五  乘火災、水災或其他災害之際而犯之者。
六  在車站或埠頭而犯之者。


司法院資訊處製作；財團法人民間司法改革基金會備份。
